臺灣臺北地方法院刑事判決　　　　　　　96年度易字第2459號
公　訴　人　臺灣臺北地方法院檢察署檢察官
被　　　告　乙　○
　　　　　　甲○○
上列被告因傷害案件，經檢察官提起公訴（96年度偵字第17556
號），判決如下：
    主  文
乙○、甲○○傷害人之身體，各處拘役拾日，如易科罰金，均以
新臺幣壹仟元折算壹日。
    事  實
一、乙○、丙○○為夫妻，與甲○○係居住在臺北縣新店市○○
    路38巷2 弄之鄰居。甲○○、乙○、丙○○於民國96年7 月
    30日晚間7 時許，在乙○、丙○○位在臺北縣新店市○○路
    38巷2 弄1 號住處門口，因小孩玩具發生爭執，乙○竟基於
    傷害他人身體之故意，伸手抓傷甲○○之臉部及右手臂，致
    甲○○受有臉部5 處外傷、右手14公分外傷等傷害；甲○○
    不甘示弱，亦基於傷害他人身體之故意，伸手踢腳反擊，右
    腳踢及居中勸架之丙○○，致丙○○受有右小腿外側挫擦傷
    之傷害。
二、案經被害人甲○○、丙○○訴由臺北縣政府警察局新店分局
    移請臺灣臺北地方法院檢察署檢察官偵查起訴。
    理  由
一、證據能力之判斷：
    被告乙○、甲○○對於下列各項證據方法，均未爭執其證據
    能力，並同意作為證據（見本院卷第27頁反面至第28頁），
    本院審酌其作成時之情況，認為並無不適當之情事，均得作
    為證據，合先敘明。
二、認定事實所憑之證據及理由：
  (一)訊據被告乙○於本院審理中坦承於上開時、地伸手抓傷甲○
    ○之犯行（見本院卷第29頁），且於警詢、偵訊中承認：「
    我就出去到門外，周（指甲○○）看到我以為我要打她，周
    就以手揮舞過來，我也以手揮舞，倆人動作幾乎同時，我丈
    夫則夾在中間勸阻」、「我雙手有留指甲」等情不諱（見偵
    查卷第10頁），又據告訴人甲○○指訴：「這時屋內的乙○
    ，叫丈夫不要理睬這個賤女人，我回說為何說我賤並回嘴，
    之後乙○就衝出來在她家門口，用雙手朝我臉抓過來1 次，
    且順勢往我右手肘而下，造成我臉、手肘受傷」、「乙○就
    衝出來，用雙手抓我的臉，手有滑下來抓到我的右手臂……
    乙○只有抓我一下」等情綦詳（見偵查卷第5 頁），另有在
    場證人丙○○亦證稱：「我妻子就走出來拉我，我妻子罵她
    賤女人，周也回罵賤女人，一番口角後，當時門口很昏暗，
    我只看到她們二人相互拉扯，我見狀趕緊從中推開我妻子，
    另一邊用手擋住甲○○的手」等情屬實（見偵查卷第13頁）
    ，且告訴人甲○○於96年7 月30日前往天主教耕莘醫院急診
    ，經醫師診斷其面部5 處外傷、右手14公分外傷，此有該院
    診斷證明書附卷可考（見偵查卷第18頁），復有告訴人甲○
    ○傷勢照片3 張（見偵查卷第21、23頁），是被告乙○任意
    性之自白，有上開證據可佐，堪認與事實相符，可以採信。
    至被告乙○辯稱：「當時我是要伸手拉丙○○回來，有可能
    不小心碰到甲○○」云云（見偵查卷第29頁），衡諸甲○○
    之傷痕明顯且長達14公分，顯非被告乙○伸手拉人時不小心
    劃到甲○○所造成，被告乙○上開所辯，不足採信。綜上，
    被告乙○故意抓傷甲○○之犯行明確，堪以認定。
  (二)另被告甲○○則矢口否認有何踢傷告訴人丙○○之犯行，辯
    稱：不知丙○○腳傷何來，伊當時是與乙○吵架，與丙○○
    無關，伊沒理由傷害丙○○云云。然查：
  (1)據告訴人丙○○指述：「甲○○的腳我沒注意，我的右小腳
    遭到她踹傷，最後我將她們分開後就各自回家」、「右小腳
    遭到踹傷一點破皮已就醫，周是不小心」、「我太太聽到出
    來，2 個人都有揮手，要抓對方，要擋對方，甲○○沒有抓
    到，所以作勢要用腳踢，當時我趕快到中間要分開她們，所
    以小腿有被踢到」、「等到我轉頭時看到她們2 人的手在空
    中揮舞，我有看到甲○○腳在踢，我就衝到她們2 人中間把
    她們分開，要她們不要再吵了」、「我面對乙○」、「我看
    到甲○○的腳在踢，有沒有踢到我不知道，我就衝到她們中
    間把她們拉開」、「她在用腳踢時我就衝過去，後面她還在
    踢」、「那時沒有感覺，等到甲○○叫警察來，去警察局之
    前我正要洗澡才發現小腿上有傷」、「先去驗傷再去警察局
    」等情（見偵查卷第13、30頁、本院卷第24頁至反面、第25
    頁），至為明確；且在場證人乙○亦證稱：「當時甲○○說
    我有抓到她，她要抓回來，我先生勸架擋住她，我先生就被
    甲○○踢到」、「甲○○的腳也在動所以我有注意到」、「
    在踢，踢幾下我不知道」（見偵查卷第29頁），二人一致陳
    述被告甲○○為反擊被告乙○抓傷行為，而有踢腿動作，堪
    以採信。
  (2)輔以被告甲○○於警詢時自承：「當我遭葛妻乙○衝抓時丙
    ○○就馬上站在我們中間，並對我說你想幹嘛」、「乙○的
    丈夫丙○○全程在場勸阻」等語（見偵查卷第7 、5 頁），
    亦不否認丙○○介在被告甲○○與乙○間勸架，則告訴人丙
    ○○因此遭被告甲○○踢傷一事，即屬有據。況告訴人丙○
    ○於96年7 月30日晚間8 時57分許，旋即前往天主教耕莘醫
    院急診，經醫師診斷為右小腿挫擦傷，有診斷證明書1 份在
    卷可憑（見偵查卷第19頁），並有照片2 張附卷可佐（見偵
    查卷第22頁），益可佐證告訴人丙○○於上開時、地遭被告
    甲○○踢傷之事實。
  (3)至被告甲○○雖質疑告訴人丙○○傷勢之真實性，然而，衡
    情倘若告訴人丙○○欲假造受傷，應以手臂部位或臉頸部位
    最為方便且合於當時被告甲○○與乙○伸手拉扯之動作，實
    無理由故意在右小腿捏造傷勢。被告甲○○空言質疑告訴人
    丙○○之傷勢，顯係卸責之詞，自無足採。又被告甲○○固
    辯稱伊無傷害丙○○之動機云云，惟據被告甲○○及丙○○
    、乙○於警詢時均陳述：起初係被告甲○○與丙○○在門口
    發生口角，嗣被告乙○才走到門口加入爭執等情（見偵查卷
    第4 至5 、10、12至13、29頁、本院卷第24頁、第25頁反面
    至第26頁），是被告甲○○非無傷害丙○○之動機。被告甲
    ○○此部分所辯亦無可取。
  (4)綜上，此部分事證明確，被告甲○○踢傷告訴人丙○○之犯
    行洵堪認定，應予依法論罪科刑。
三、論罪科刑之依據：
    核被告乙○、甲○○所為，係犯刑法第277 條第1 項傷害罪
    。爰審酌：(一)被告乙○、甲○○與丙○○為鄰居，竟因於小
    孩玩具之細故，雙方不思理性解決紛爭，先起口角又衍生肢
    體衝突；(二)被告乙○伸手抓傷甲○○臉部及右手臂，造成傷
    勢明顯，損害非輕，但念被告乙○於本院審理中終能坦承犯
    行，其前無犯罪紀錄，有臺灣高等法院被告前案紀錄表附卷
    可參（見本院卷第32頁），素行良好；(三)被告甲○○踢傷告
    訴人丙○○，造成丙○○右小腿外側擦傷，傷勢不重，但被
    告甲○○始終矢口否認犯行，庭訊態度不佳，毫無悔意；(四)
    被告甲○○堅持請求被告乙○賠償新臺幣5 萬元，導致雙方
    無法達成和解等一切情狀，分別量處被告二人拘役10日，並
    諭知易科罰金之折算標準，以示懲儆。
據上論斷，應依刑事訴訟法第284 條之1 、第299 條第1 項前段
，刑法第277 條第1 項、第41條第1 項前段，刑法施行法第1 條
之1 ，判決如主文。
本案經檢察官永欽到庭執行職務。
中　　華　　民　　國　　96　　年　　11　　月　　30　　日
                  刑事第六庭  法  官  林晏如
上正本與原本無異。
如不服本判決，應於判決送達後10日內，向本院提出上訴狀。
                              書記官  楊盈茹
中　　華　　民　　國　　96　　年　　11　　月　　30　　日
附錄本案論罪科刑法條全文：
中華民國刑法第277條
傷害人之身體或健康者，處 3 年以下有期徒刑、拘役或 1 千元
以下罰金。
犯前項之罪因而致人於死者，處無期徒刑或 7 年以上有期徒刑；
致重傷者，處3 年以上10年以下有期徒刑。
